es: Electrónica > Componentes y placas de circuitos > Descodificadores y codificadores de circuitos: Decodificadores binarios; Controladores de píxeles LED; Codificadores de prioridad; Codificadores rotativos; Controladores de display de siete segmentos; Módulos multiplexores de señal
it: Elettronica > Circuiti stampati e componenti > Codificatori e decodificatori per circuiti: Decodificatori binari; Controller pixel LED; Codificatori prioritari; Codificatori rotativi; Driver per display a sette segmenti; Moduli multiplexer di segnale
de: Elektronik > Elektronische Leiterplatten & Bauteile > Decoder & Encoder für Schaltkreise: Binär-Decoder; LED-Pixel-Controller; Prioritäts-Encoder; Drehgeber; Siebensegment-Anzeigetreiber; Signal-Multiplexer-Module
fr: Appareil électronique > Circuits imprimés et composants de circuits > Décodeurs et codeurs: Décodeurs binaires; Contrôleurs de pixels LED; Encodeurs prioritaires; Encodeurs rotatifs; Pilotes d’affichage à sept segments; Modules multiplexeurs de signaux
el: Ηλεκτρονικά > Πλακέτες κυκλωμάτων & εξαρτήματα > Αποκωδικοποιητές & κωδικοποιητές κυκλωμάτων: Δυαδικοί αποκωδικοποιητές; Ελεγκτές LED pixel; Κωδικοποιητές προτεραιότητας; Περιστροφικοί κωδικοποιητές; Οδηγοί οθονών επτά τμημάτων; Μονάδες πολυπλεξίας σήματος
ja: 電子機器 > 回路部品 > 回路デコーダー・エンコーダー: バイナリデコーダー; LEDピクセルコントローラー; プライオリティエンコーダー; ロータリーエンコーダー; 7セグメントディスプレイドライバー; 信号マルチプレクサーモジュール
pt-PT: Eletrónica > Placas de circuito e componentes > Descodificadores e codificadores de circuito: Descodificadores binários; Controladores de pixel LED; Codificadores de prioridade; Codificadores rotativos; Controladores de display de sete segmentos; Módulos multiplexadores de sinal
fi: Elektroniikka > Piirilevyt ja komponentit > Virtapiirin dekooderit ja enkooderit: Binaaridekooderi; LED-pikselikontrolleri; Prioriteettikooderi; Kiertoenkooderi; Seitsemänsegmenttinäytön ohjain; Signaalimultiplekserimoduuli
hu: Elektronika > Áramköri lapok és komponensek > Áramköri dekóderek és kódolók: Bináris dekóderek; LED-es pixelvezérlők; Prioritáskódolók; Forgó jeladók; Hétszegmenses kijelzőmeghajtók; Jel-multiplexer modulok
en: Electronics > Circuit Boards & Components > Circuit Decoders & Encoders: Binary Decoders; LED Pixel Controllers; Priority Encoders; Rotary Encoders; Seven-Segment Display Drivers; Signal Multiplexer Modules
lt-LT: Elektronika > Grandynų plokštės ir komponentai > Grandynų dekoderiai ir koderiai: Dvejetainiai dekoderiai; LED pikselių valdikliai; Prioritetiniai šifratoriai; Sukamieji šifratoriai; Septynių segmentų ekrano valdikliai; Signalo multiplekso moduliai
zh-TW: 電子器材 > 電路板和元件 > 解碼/編碼晶片: 二進制解碼器; LED 像素控制器; 優先編碼器; 旋轉編碼器; 七段顯示幕驅動器; 訊號多工器器模組
ro-RO: Electronice > Plăci cu circuite și componente > Decodoare și codificatoare de circuite: Decodoare binare; Controlere pentru pixeli LED; Codificatoare cu prioritate; Codificatoare rotative; Drivere pentru afișaje cu șapte segmente; Module multiplexor de semnal
nl: Elektronica > Printplaten en componenten > Circuitdecoders en -encoders: Binaire decoders; LED-pixel controllers; Prioriteitsencoders; Rotary encoders; Zeven-segment display drivers; Signaal-multiplexermodules
pl: Elektronika > Płyty drukowane i komponenty > Układy kodujące i dekodujące: Dekodery binarne; Kontrolery pikseli LED; Kodery priorytetowe; Kodery obrotowe; Sterowniki wyświetlacza siedmiosegmentowego; Moduły multipleksera sygnału
nb: Elektronikk > Kretskort og komponenter > Kretsdekodere og -enkodere: Binære dekodere; LED-pikselkontrollere; Prioritetskodere; Rotasjonskodere; Drivere til syvseksjoners displayer; Signalmultiplekser-moduler
sv: Elektronik > Kretskort och kretskomponenter > Avkodare och kodare: Binära avkodare; Led-pixelkontroller; Prioritetskodare; Roterande kodare; Sjudelade displaydrivrutiner; Signalmultiplexermoduler
sk-SK: Elektronika > Dosky plošných spojov a komponenty > Obvodové dekodéry a kódovače: Binárne dekodéry; LED pixel ovládače; Prioritné enkodéry; Otočné enkodéry; Ovládače sedemsegmentových displejov; Multiplexerové moduly signálu
zh-CN: 电子产品 > 电路板和组件 > 解码器/编码器电路: 二进制解码器; LED 像素控制器; 优先编码器; 旋转编码器; 七段显示驱动器; 信号多路复用器模块
vi: Thiết bị điện tử > Linh kiện và bảng mạch > Mạch mã hóa & giải mã: Bộ giải mã nhị phân; Bộ điều khiển pixel LED; Bộ mã hóa ưu tiên; Bộ mã hóa quay; Trình điều khiển hiển thị 7 đoạn; Mô-đun multiplexer tín hiệu
hr-HR: Elektronika > Tiskane pločice i komponente > Dekoderi i koderi sklopova: Binarni dekoderi; LED pikselni kontroleri; Prioritetni enkoderi; Rotacijski enkoderi; Driveri za sedmosegmentni zaslon; Moduli za multipleksiranje signala
sl-SI: Elektronika > Vezja in komponente > Dekoderji in enkoderji vezij.: Binarni dekoderji; Krmilniki LED pikslov; Prednostni koderji; Rotacijski koderji; Gonilniki za sedmosegmentne zaslone; Signalni multiplekserski moduli
ru: Электроника > Печатные платы и их компоненты > Электронные шифраторы и дешифраторы: Двоичные декодеры; Контроллеры светодиодных пикселей; Приоритетные энкодеры; Поворотные энкодеры; Драйверы семисегментных дисплеев; Модули мультиплексоров сигналов
cs: Elektronika > Plošné spoje a součástky > Kodéry a dekodéry: Binární dekodéry; Kontrolery LED pixelů; Prioritní enkodéry; Rotační enkodéry; Ovladače sedmisegmentových displejů; Signálové multiplexerové moduly
th: อิเล็กทรอนิกส์ > แผ่นและส่วนประกอบวงจร > ตัวถอดรหัสและตัวเข้ารหัสวงจร: ตัวถอดรหัสไบนารี; ตัวควบคุมพิกเซล LED; ตัวเข้ารหัสแบบลำดับความสำคัญ; ตัวเข้ารหัสแบบหมุน; ตัวขับจอแสดงผลเจ็ดแท่ง; โมดูลมัลติเพล็กเซอร์สัญญาณ
tr: Elektronik > Devre Kartları ve Bileşenleri > Devre Kod Çözücüler ve Kodlayıcılar: İkili Kod Çözücüler; LED Piksel Kontrolörleri; Öncelikli Kodlayıcılar; Döner Kodlayıcılar; Yedi Segment Gösterge Sürücüleri; Sinyal Çoklayıcı Modülleri
ko: 전자기기 > 회로 기판/구성품 > 회로 디코더/인코더: 바이너리 디코더; LED 픽셀 컨트롤러; 우선순위 인코더; 로터리 인코더; 7 세그먼트 디스플레이 드라이버; 신호 멀티플렉서 모듈
pt-BR: Eletrônicos > Componentes e placas de circuitos > Decodificadores e codificadores de circuito: Decodificadores binários; Controladores de pixel LED; Codificadores de prioridade; Codificadores rotativos; Drivers de display de sete segmentos; Módulos multiplexadores de sinal
bg-BG: Електроника > Платки и компоненти > Верижни декодери и енкодери: Двоични декодери; Управления за LED светлини; Приоритетни енкодери; Ротационни енкодери; Драйвъри за седемсегментен дисплей; Модули за аналогов мултиплексор
da: Elektronik > Kredsløb og komponenter > Kredsløbskodere og -indkodere: Binære dekodere; LED-pixelcontrollere; Prioriterede kodere; Roterende kodere; Display-drivere med syv segmenter; Signal-multiplexermoduler